【裁判字號】    89,抗,116
【裁判日期】    890407
【裁判案由】    聲請解除限制出境
【裁判全文】
臺灣高等法院刑事裁定                  八十九年度抗字第一一六號
    抗告人
    即被告  甲 ○ ○
右被告因聲請解除限制出境案件，不服台灣台北地方法院八十九年度聲字第三二二號
，中華民國八十九年三月十三日第一審裁定，提起抗告，本院裁定如左：
    主    文
抗告駁回
    理    由
一、抗告意旨略以：抗告人即被告甲○○因被訴違反證券交易法案件，於偵查中之民
    國（下同）八十八年十二月間某日，方經檢察官解除限制出境，期間並歷經檢察
    官起訴至原裁定再限制出境之空窗，抗告人果若欲逃亡，當可在八十八年十二月
    間至翌年二月二十九日再遭限制出境間為之，且抗告人自偵查以來，從未遲誤任
    何庭期，原裁定認抗告人有逃亡之虞，實無根據，又本案件資料多達四十餘冊，
    相關資料之審閱甚為浩繁費時，若待原裁定法院審閱後再作進一步決定，恐需時
    甚久，原裁定法院限制抗告人之遷徒自由，實有違比例原則。
二、按被告經法官訊問，雖有刑事訴訟法第一百零一條第一項或第一百零一條之一第
    一項各款所定情形之一而無羈押之必要，得逕命具保、責付或限制住居，刑事訴
    訟法第一百零一條之二定有明文。又法院所諭知之限制出境，其性質係在限制被
    告不得離國出境，屬限制住居裁定之一種。
三、經查：本件抗告人因違反證券交易法案件，經原審法院訊問後，認抗告人之犯罪
    嫌疑重大，危害交易安全甚鉅，並認其有逃亡之虞，惟無羈押必要，非予限制抗
    告人出境，顯難進行審判或執行，而諭知其限制出境，抗告人雖以其經檢察官交
    保後迄原審裁定其限制住居期間，歷次庭訊均按時出庭，並無逃亡之虞，原審限
    制其出境，顯然限制其遷徒自由，然法院在訊問被告後，雖認被告有刑事訴訟法
    第一百零一條第一項或第一百零一條之一第一項各款所定情形之一，而認無羈押
    之必要，本得逕命具保、責付或限制住居，而限制出境復係限制住居之一種，僅
    在限制被告在該案審理期間及執行前，不得自由離開國境，俾得隨傳隨到，與被
    告是否在國內得自由遷徒無關，抗告人雖於各次庭訊均能按時出庭，然其於嗣後
    各次庭訊是否均能按時到案，並無直接關連性，原審在期被告能於該案審理期間
    ，得在國內隨時應訊到案，於訊問後而為抗告人限制住居之處分，依法洵無不合
    ，抗告人抗告意旨，猶執陳詞指摘原判決失當，為無理由，應駁回其抗告。
四、據上論斷，依刑事訴訟法第四百十二條，裁定如主文。
中     華     民     國     八十九     年       四      月       七     日
                              臺灣高等法院刑事第十六庭
                                  審判長法  官  許  增  男
                                        法  官  蔡  彩  貞
                                        法  官  黃  鴻  昌
右正本證明與原本無異。
不得再抗告。
                                        書記官  黃  千  鶴
中     華     民     國     八十九     年       四       月      十     日


司法院資訊處製作；財團法人民間司法改革基金會備份。
